【裁判字號】    97,審訴,17
【裁判日期】    970418
【裁判案由】    毒品危害防制條例
【裁判全文】
臺灣高雄地方法院刑事判決              97年度審訴字第17號
公  訴  人  臺灣高雄地方法院檢察署檢察官
被      告  甲○○
                    （另案於台灣高雄第二監獄執行中）
指定辯護人  本院公設辯護人黃秋葉
上列被告因違反毒品危害防制條例案件，經檢察官提起公訴（97
年度毒偵字第236 號）後，聲請改依協商程序而為判決，本院判
決如下：
    主  文
甲○○施用第一級毒品，累犯，處有期徒刑捌月，扣案第一級毒
品海洛因壹包（檢驗前淨重零點零玖陸公克、檢驗後淨重零點零
捌肆公克）沒收銷燬之；又施用第二級毒品，累犯，處有期徒刑
肆月。應執行有期徒刑拾月，扣案第一級毒品海洛因壹包（檢驗
前淨重零點零玖陸公克、檢驗後淨重零點零捌肆公克）沒收銷燬
之。
    事實及理由
一、甲○○前因施用毒品案件，除經台灣板橋地方法院91年度毒
    聲字第482 號裁定令入戒治處所施以強制戒治，於民國92年
    2 月5 日執行完畢外，另由該院以91年度訴字第594 號判決
    判處有期徒刑1 年確定；另涉犯竊盜案件，經同院92年度易
    字第592 號判決判處有期徒刑8 月確定，且與前揭有期徒刑
    合併裁定應執行有期徒刑1 年7 月。其後再因施用毒品案件
    ，經由本院以92年度訴字第1909號判決判處有期徒刑1 年確
    定，並接續前揭徒刑而為執行，於94年11月3 日縮刑期滿執
    行完畢。詎其猶不知悛悔，竟於前開強制戒治執行完畢釋放
    後5 年內，基於施用第一級毒品海洛因之犯意，於96年12月
    12日22時許，在其位於高雄縣岡山鎮○○○路47巷20號住處
    內，以將海洛因摻水後、再以針筒注射之方式，非法施用第
    一級毒品海洛因1 次。另基於施用第二級毒品甲基安非他命
    之犯意，於96年12月13日17時20分回溯24小時內某時許（不
    含警力拘束時間），在不詳地點、以不詳方式非法施用第二
    級毒品甲基安非他命1 次。嗣於96年12月13日18時25分許，
    在高雄縣岡山鎮○○○路地下道旁遭警攔檢查獲，並徵得其
    同意後採尿送驗，始查悉上情，另扣得何嬴經所有第一級毒
    品海洛因1 包（檢驗前淨重0.096 公克、檢驗後淨重0.084
    公克）。
二、上揭事實，業有尿液採證檢驗對照表及台灣檢驗科技股份有
    限公司96年12月26日濫用藥物尿液檢驗報告各1 件在卷可稽
    ，另扣得被告所有第一級毒品海洛因1 包可資佐證，又上開
    毒品送請鑑定結果確含有第一級毒品海洛因成分（檢驗前淨
    重0.096 公克、檢驗後淨重0.084 公克），有卷附高雄市立
    凱旋醫院濫用藥物成品檢驗鑑定書1 份可佐，復據被告於本
    院審理中坦認上情不諱，足徵被告之自白核與事實相符，堪
    予採信。按尿液內所含毒品成分之檢出，與其投與量、個人
    體質及檢驗儀器之精密度等有關。經查有關文獻資料，甲基
    安非他命經口服投與後，約有百分之70於24小時內自尿液中
    排出，海洛因經注射投與後，迅速水解成6-monoacetylmorp
    hine，轉變成嗎啡，再循嗎啡之代謝途徑排出體外，約有百
    分之80於24小時內自尿液排出，因此採尿化驗應以投與後24
    小時內所採者為宜，此有行政院衛生署藥物食品檢驗局（82
    ）藥檢壹字第8225269 號函可查，亦為本院歷來審理施用毒
    品案件職務上所知悉之事項。是本院參以被告遭警查獲後，
    乃於96年12月13日19時20分為警製作筆錄並採集尿液送驗，
    經檢驗結果呈現嗎啡及甲基安非他命陽性反應一節，業有卷
    附被告警詢筆錄及前開濫用藥物尿液檢驗報告可證，揆諸前
    揭說明，堪認被告除前揭施用第一級毒品海洛因犯行外，另
    於96年12月13日19時20分回溯24小時內某時許（不含警力拘
    束期間），亦涉有非法施用第二級毒品甲基安非他命1 次之
    情甚明。
三、本件經檢察官與被告暨其辯護人於審判外達成協商之合意且
    被告已認罪，其合意內容為：被告甲○○所涉施用第一級毒
    品罪與第二級毒品罪分別願受有期徒刑捌月、肆月，應執行
    有期徒刑拾月之宣告。經查，上開協商合意並無刑事訴訟法
    第455 條之4 第1 項所列情形之一，檢察官聲請改依協商程
    序而為判決，本院爰不經言詞辯論，於協商合意範圍內為協
    商判決。此外，扣案第一級毒品海洛因1 包（檢驗前淨重0.
    096 公克、檢驗後淨重0.084 公克）係查獲之毒品，且該包
    裝袋與其內毒品業已無法析離，應同視為第一級毒品無訛，
    從而不問屬於犯人與否，應依毒品危害防制條例第18條第1
    項前段規定沒收銷燬之，附此敘明。
四、應適用之法條：刑事訴訟法第455 條之4 第2 項、第455 條
    之8 ，毒品危害防制條例第10條第1 項、第2 項、第18條第
    1 項前段，刑法第11條、第47條第1 項、第51條第5 款。
五、本判決除有刑事訴訟法第455 條之4 第1 項第1 款、第2款
    、第4 款、第6 款、第7 款所定情形之一，或違反同條第2
    項規定者外，不得上訴。
六、如不服本件判決，得自收受判決送達之日起10日內，向本院
    提出上訴書狀，上訴於第二審法院。
中    華    民    國    97    年    4     月    18    日
                  刑事第七庭  法  官 陳明呈
以上正本證明與原本無異。
如不服本判決應於收受本判決後10日內向本院提出上訴書狀，並
應敘述具體理由，如未敘述上訴理由者，應於上訴期間屆滿後20
日內補提理由書狀於本院（均須按他造當事人之人數附繕本）「
切勿逕送上級法院」。
中    華    民    國    97    年    4     月    21    日
                              書記官 林明忠
附錄本判決論罪科刑之法條：
毒品危害防制條例第十條
施用第一級毒品者，處六月以上五年以下有期徒刑。
施用第二級毒品者，處三年以下有期徒刑。


司法院資訊處製作；財團法人民間司法改革基金會備份。
